【裁判字號】    88,易,153
【裁判日期】    890126
【裁判案由】    贓物
【裁判全文】
臺灣苗栗地方法院刑事判決                          八十八年度易字第一五三號
    公  訴  人  臺灣苗栗地方法院檢察署檢察官
    被      告  乙○○
右列被告因竊案件，經檢察官提起公訴（八十七年度偵字第四三二二號），本院判
決如左：
    主  文
乙○○搬運贓物，累犯，處有期徒刑伍月。
    事  實
一、乙○○曾於民國（下同）八十四年間因竊盜案件，經臺灣新竹地方法院判處有期
    徒刑六月，緩刑三年確定；嗣於八十五年間再因贓物、竊盜及詐欺等案件，經臺
    灣新竹地方法院先後判處有期徒刑三月、八月及五月確定，並經臺灣新竹地方法
    院檢察署檢察官聲請臺灣新竹地方法院裁定定應執行刑一年三月確定，而於八十
    六年十二月六日執行完畢。旋其前開於八十四年間所犯竊盜案件，復經臺灣新竹
    地方法院檢察署檢察官聲請臺灣新竹地方法院裁定撤銷緩刑確定，而接續於八十
    七年六月六日執行完畢。詎其竟仍不知悔改，而於八十七年九月十四日晚間九時
    許，在苗栗縣大湖鄉○○段路上，明知「丙○○」之成年男子（另案審理）交予
    渠要求代為尋覓拖吊車拖至修車廠修理之已故障之牌照號碼ＲＹ－四一八號自大
    貨車，係丁○○於八十七年九月十一日上午七時許，在苗栗縣公館鄉○○○○道
    路三○九標石圍牆段附近所失竊之贓物，竟仍予答允而代為向不知情之甲○○所
    開設之「錦宏汽車修理廠」請求至現場拖吊，甲○○遂將該自大貨車拖至苗栗縣
    大湖鄉富興村活動中心前停放，嗣於八十七年九月十七日下午三時五十分許（公
    訴人誤為同年月十九日），乙○○至設於苗栗縣大湖鄉富興村水尾二之一一號之
    「錦宏汽車修理廠」內，欲給付甲○○拖吊費用時，為警當場查獲，而查悉上情
    。
二、案經苗栗縣警察局苗栗分局移送臺灣苗栗地方法院檢察署檢察官偵查起訴。
    理  由
一、訊據被告乙○○矢口否認有何搬運贓物之犯行，辯稱：伊不知該車是贓物，伊如
    知該車是贓物，焉有可能於該車拋錨時仍請人拖運至修車場修理，且於修車場人
    員通知繳費時即逕行至場付費等語。經查：（一）、上開牌照號碼ＲＹ－四一八
    號自大貨車係丁○○所有，而於八十七年九月十一日上午七時許，在苗栗縣公館
    鄉○○○○道路三○九標石圍牆段附近所失竊之贓物乙節，業據被害人丁○○於
    警訊時及偵查中陳述明確，並有贓物認領保管單乙紙附卷可稽，足認該車確係贓
    物無誤。（二）、參以被告於偵查中自陳：伊自八十七年四月間即認識「丙○○
    」，伊曾聽說「丙○○」常偷東西，且於「丙○○」交車給他當日即八十七年九
    月十四日上午六、七點，伊亦曾偕「丙○○」至後汶快速公路工地，「丙○○」
    在當地偷鋼筋，而「丙○○」於交車給伊時，並未同時交付行照等語（見偵卷第
    五十四頁背面、第五十五頁），且被告於本院訊問時亦供稱：「丙○○」於查獲
    前曾駕該自大貨車去偷鋼筋，伊並有在場等語（見本院八十八年八月十一日訊問
    筆錄），另該自大貨車於尋獲時，其門鎖、電門均已被破壞乙節，亦據被害人丁○○於本院訊問時供證明確，則被告係一成年人，其自有竊犯行且復不熟識之
    「丙○○」處收受門鎖、電門均已被破壞之本件自大貨車時，應對該車已有來源
    不明之合理懷疑，則其不予查明，竟仍以收受，並進而搬運，主觀上難謂無贓物
    之認識。是被告上開所辯，要係卸責之詞，不足採信。事證明確，被告犯行堪予
    認定。
二、核被告所為，係犯刑法第三百四十九條第二項之搬運贓物罪。又被告利用不知情
    而無刑事責任之人實施犯罪，應為間接正犯。又被告曾於八十四年間因竊盜案件
    ，經臺灣新竹地方法院判處有期徒刑六月，緩刑三年確定；嗣於八十五年間再因
    贓物、竊盜及詐欺等案件，經臺灣新竹地方法院先後判處有期徒刑三月、八月及
    五月確定，並經臺灣新竹地方法院檢察署檢察官聲請臺灣新竹地方法院裁定定應
    執行刑一年三月確定，而於八十六年十二月六日執行完畢。旋其前開於八十四年
    間所犯竊盜案件，復經臺灣新竹地方法院檢察署檢察官聲請臺灣新竹地方法院裁
    定撤銷緩刑確定，而接續於八十七年六月六日執行完畢之事實，有臺灣苗栗地方
    法院檢察署刑案資料查註紀錄表及本院被告全國前案紀錄表各一份在卷可稽，茲
    於執行完畢後五年以內再犯有期徒刑以上之本罪，為累犯，應依法加重其刑。
    爰審酌被告犯罪之動機、目的、手段，犯罪所生之危害不大及犯罪後之態度尚稱
    良好等一切情狀，量處如主文所示之刑，以示懲儆。
據上論斷，應依刑事訴訟法第二百九十九條第一項前段，刑法第三百四十九條第二項
、第四十七條，罰金罰鍰提高標準條例第一條前段，判決如主文。
本案經檢察官石東超到庭執行職務。
中    華    民    國    八十九    年      一      月        二十六      日
                                  臺灣苗栗地方法院刑事庭
                                      法  官  林  燦  都
右正本證明與原本無異。
如不服本判決，應於送達後十日內向本院提出上訴狀(須附繕本)，上訴於臺灣高等
法院臺中分院。
                                      書記官  姚  錫  鈞
中    華    民    國    八十九    年      一      月        二十六      日
附錄論罪科刑法條
刑法第三百四十九條第二項
搬運、寄藏、故買贓物或為牙保者，處五年以下有期徒刑、拘役、或科或併科一千元
以下罰金。


司法院資訊處製作；財團法人民間司法改革基金會備份。
